臺灣桃園地方法院交通事件裁定        100年度交聲字第508號
原處分機關  交通部公路總局新竹區監理所中壢監理站
異  議  人
即受處分人  陳清源
上列異議人因違反道路交通管理處罰條例案件，對於交通部公路
總局新竹區監理所中壢監理站民國100 年6 月28日壢監裁字第裁
53-DB0000000號所為之處分（原舉發違反道路交通管理事件通知
單案號：桃警局交字第DB0000000 號）聲明異議，本院裁定如下
：
    主  文
異議駁回。
    理  由
一、原處分意旨略以：異議人即受處分人陳清源於民國100 年 4
    月19日下午5 時10分許，騎乘車牌號碼HRG-058 號重型機車
    ，行經有燈光號誌管制之桃園縣中壢市○○○路○ 段211 巷
    口處時，違規闖越紅燈，故依道路交通管理處罰條例第53條
    第1 項及同條例第63條第1 項第3 款之規定（原處分機關漏
    載第63條第1 項第3 款），裁處異議人罰鍰新臺幣（下同）
    1,800 元，記違規點數3 點。
二、聲明異議理由略以：異議人認警方目視判定且舉發有誤，當
    時車多，伊已在賣場的位置，因旁邊是個路口，媽媽們騎車
    比較慢，而該處緊連兩個紅綠燈，車輛走走停停，伊當時在
    兩個紅綠燈中間，中間沒有間隔，伊到路口時剛好是黃燈，
    已超過停止線，因無法停在路中間，故伊雖不願意，但也只
    好闖過去，同時間也有別台車過去，但伊是被逼到馬路上等
    語，爰依法聲明異議。
三、按汽車駕駛人，行經有燈光號誌管制之交岔路口闖紅燈者，
    處一千八百元以上五千四百元以下罰鍰；又按汽車駕駛人，
    違反道路交通管理處罰條例第53條者，除依原條款處罰鍰外
    ，並記違規點數3 點，道路交通管理處罰條例第53條第1 項
    、第63條第1 項第3 款分別定有明文。
四、經查:
(一)、異議人陳清源固坦承於上開時間，騎乘上開重型機車行經前
    述違規地點等情不諱，惟矢口否認其有何闖紅燈之違規行為
    云云，並執上詞置辯。然異議人於本院審理中自承伊當時被
    員警攔停時，伊回頭看燈號是紅燈等語明確；又證人即舉發
    員警蘇志峰亦到庭證稱：當天伊自路口右轉時，就已看到違
    規路口之號誌顯示紅燈，伊正在該路口停等紅燈之際，即見
    異議人騎乘機車自對向車道停等之機車中竄出，並闖越紅燈
    ；異議人闖越時，燈號確實是紅燈，並非剛變換燈號，伊見
    狀後始迴轉將異議人攔停等語綦祥，並有交通違規事件答辯
    報告書暨違規路口現場圖1 份在卷可稽。而舉發員警蘇志峰
    係舉發當時在場之目擊證人，其到庭以具結擔保供述之真實
    性，且與異議人素不相識，亦無嫌隙，應無攀誣異議人之理
    ，是其證言之憑信性應可獲得擔保。
(二)、又異議人辯稱當時也有別台車輛闖越，但伊沒有管這麼多云
    云，惟證人蘇志峰具結證稱：伊確定當時僅異議人闖越紅燈
    ，且異議人遭攔停後，聲稱其失業，希望伊可以開輕一點等
    語明確；復參以異議人若未有闖紅燈之違規行為，何以其為
    員警攔停舉發時卻向警員央求輕罰之表示，足徵異議人所辯
    未闖紅燈云云，洵屬卸責之詞，委無足採。是異議人確有於
    上揭時、地違規闖越紅燈之事實，堪以認定。
五、綜上，原處分機關以異議人有「駕車行經有燈光號誌管制之
    交岔路口闖紅燈」之違規事實，據以援引上開道路交通管理
    處罰條例之規定，分別裁處異議人罰鍰1,800 元，並記違規
    點數3 點，尚無不當。本件異議為無理由，應予駁回。
據上論斷，應依道路交通管理處罰條例第87條第2 項，道路交通
事件處理辦法第18條，裁定如主文。
中    華    民    國   100    年    11    月    18    日
                  交通法庭  法  官  涂光慧
以上正本證明與原本無異。
如不服本裁定，應於裁定送達後5 日內向本院提出抗告狀。
                            書記官  周瑋芷
中    華    民    國   100    年    11    月    23    日